【裁判字號】    90,交上易,13
【裁判日期】    891026
【裁判案由】    過失傷害
【裁判全文】
臺灣高等法院刑事判決                              九十年度交上易字第十三號
    上  訴  人  臺灣板橋地方法院檢察署檢察官
    被      告  乙○○
右上訴人因被告過失傷害案件，不服臺灣板橋地方法院八十九年度交易字第二五○號
，中華民國八十九年十月二十六日第一審判決（起訴案號：臺灣板橋地方法院檢察署
八十九年度偵字第六八六六號），提起上訴，本院判決如左：
    主      文
上訴駁回。
    事實及理由
一、本案經本院審理結果，認第一審判決認事用法及量刑均無不當，應予維持，並引
    用第一審判決書記載之事實、理由及證據（如附件）。
二、公訴人據告訴人蔡采延、甲○○具狀聲請上訴意旨略以：原審判決對於被告乙○
    ○超高速行駛、未保持安全距離及告訴人車輛並無打轉等事實，未調查證據加以
    審認，於認事用法上，顯有違誤；且被告為本件過失傷害犯行後，均辯稱其無過
    失，並未為任何賠償，顯見毫無悔意，原審僅判處有期徒刑六月，量刑過低云云
    。本院經查：被告乙○○於警局初訊時即供述其當時車速約九十至一百公里云云
    ，觀之卷內其行車記速器影印資料亦未發現案發時間其車輛時速有超過一百公里
    ，又依現場目擊證人陳煌獎於警局初訊時證稱：「當時我看見行駛在我所搭乘之
    Ａ二－○四六號營大客車，前方有一部廂型車，距離有二十公尺左右，見該廂型
    車，車速突然減慢，減速的原因我不知道，之後我就見該車開始在我所搭乘之Ａ
    二－○四六號車前方開始失控打轉並向前，前進中，而我所搭乘之Ａ二－○四六
    號便立即也減慢車速並往內線車道方向要閃避該失控打轉之廂型車，而該廂型車
    仍在我搭乘之Ａ二－○四六號車前繼續失控打轉中，並已經漸漸的佔用在內線車
    道與外線車道中間，因為發生的時間很突然也很快，在我所搭乘之Ａ二－○四六
    號車在閃避同時，該車失控之情況仍持續中，不久，我搭乘之Ａ二－○四六號車
    便與失控打轉之廂型車發生了擦撞，原本我搭乘的Ａ二－○四六號車可以閃躲不
    會撞上該廂型車，但該廂型車仍然在打轉，我搭乘之Ａ二－○四六號車可能擦撞
    上該廂型車車體的某個部份後，該廂型車便翻覆在車道上。」（見偵卷第二十三
    頁反面、第二十四頁），可見被告並無超高速行駛並與前車即被害人車輛有保持
    相當之安全距離，而本件車禍發生時，告訴人車輛亦有因機件故障而打轉之事實
    ，此機件故障實與本件車禍有重大因果關係，故核被告過失程度尚非嚴重，原審
    審酌一切情狀，依刑法第二百八十四條第二項後段、第四十一條，罰金罰鍰提高
    標準條例第一條前段、第二條，判處有期徒刑六月，如易科罰金，以三百元折算
    一日，應屬妥適。檢察官執前詞上訴，為無理由，應予駁回。
三、被告經合法傳喚，無正當理由不到庭，爰不待其陳述逕行判決。
據上論斷，應依刑事訴訟法第三百六十八條、第三百七十三條、第三百七十一條，判
決如主文。
本案經檢察官謝英民到庭執行職務。
中      華      民      國     九十     年      二      月    二十一    日
                              臺灣高等法院刑事第五庭
                                  審判長法  官  曾  德  水
                                        法  官  林  立  華
                                        法  官  楊  貴  雄
右正本證明與原本無異。
不得上訴。
                                        書記官  何  瓊  芳
中      華      民      國     九十     年      二      月    二十二    日
附錄：本判決論罪科刑法條全文
中華民國刑法第二百八十四條第二項：
二從事業務之人，因業務上之過失傷害人者，處一年以下有期徒刑、拘役或一千元以
  下罰金，致重傷者，處三年以下有期徒刑、拘役或二千元以下罰金。


司法院資訊處製作；財團法人民間司法改革基金會備份。
